【裁判字號】    98,台上,3882
【裁判日期】    980709
【裁判案由】    偽造文書
【裁判全文】
最高法院刑事判決            九十八年度台上字第三八八二號
上  訴  人  甲○○○○○○  ○○○○
上列上訴人因偽造文書案件，不服台灣高等法院中華民國九十八
年四月九日第二審判決（九十八年度上訴字第一九九號，起訴案
號：台灣台北地方法院檢察署九十七年度偵字第二０八八九號）
，提起上訴，本院判決如下：
    主  文
上訴駁回。
    理  由
按刑事訴訟法第三百七十七條規定：上訴於第三審法院，非以判
決違背法令為理由，不得為之；是提起第三審上訴，應以原判決
違背法令為理由，係屬法定要件。如果上訴理由書狀並未依據卷
內訴訟資料具體指摘原判決不適用何種法則或如何適用不當，或
所指摘原判決違法情事，顯與法律規定得為第三審上訴理由之違
法情形不相適合時，均應認其上訴為違背法律上之程式，予以駁
回。本件原判決認定上訴人甲○○○○○○ ○○○○有其事實欄所載行使變
造公文書等犯行，因而撤銷第一審關於該部分科刑之判決，改判
仍依想像競合犯關係，從重論上訴人以共同行使變造公文書，足
以生損害於公眾及他人罪，處有期徒刑一年二月，並於刑之執行
完畢或赦免後，驅逐出境，復為相關從刑之宣告。已詳敘所憑證
據及認定之理由，對於上訴人所提出之辯解，何以不可採，亦在
理由內詳予指駁，俱有卷存資料可資覆按。而共同實行犯罪行為
，在合同意思範圍內，相互利用他人之行為，以達其犯罪之目的
，原不必每一階段均參與，祇須分擔犯罪行為之一部，即應對於
全部所發生之結果共同負責。原判決已說明上訴人前曾遭我國強
制出境，對於欲再以正常程序申請來台工作，應無法獲准乙情，
知之甚詳，猶貲資新台幣十五萬元委請VILAN 代辦來台事宜，益
徵其確有以非法方式入境我國之意圖，其與VILAN 有犯意聯絡，
復分擔行使變造中華民國簽證犯行，應負共同正犯刑責之依據及
理由。此乃事實審法院採證認事職權之適法行使，與證據法則自
屬無悖。上訴意旨就原判決前揭論斷，究有何違背法令之情形，
並未依據卷內資料具體指摘，徒以其並非故意持變造證件入境工
作，不能令負共同正犯罪責云云，據以指摘原判決關於得上訴第
三審之行使變造公文書及行使偽造私文書部分違法，係以片面之
說詞，對原判決已詳加說明事項，重為單純事實上之爭辯，依首
開說明，自非適法之第三審上訴理由，其此部分上訴違背法律上
之程式，應予駁回。又裁判上一罪案件之一部分得提起第三審上
訴者，不得上訴第三審部分，依審判不可分原則，第三審法院亦
應併予審判，但以得上訴部分之上訴合法為前提，如該上訴為不
合法，第三審法院既應從程序上予以駁回，而無從為實體上判決
，對於不得上訴部分自無從適用審判不可分原則，併為實體上審
判。上訴人就上開得上訴第三審之行使變造公文書及行使偽造私
文書部分之上訴既不合法而應予駁回，對於屬刑事訴訟法第三百
七十六條第一款案件，不得上訴第三審之入出國及移民法第七十
四條之未經許可入國罪，以及刑法第二百十四條使公務員登載不
實文書、第二百十六條、第二百十二條之行使變造護照罪部分，
自無從適用審判不可分原則，併為實體上審判；此部分之上訴不
合法，亦應駁回。至上訴人於民國九十七年七月十七日另犯行使
偽造私文書罪部分，第一審法院判決後，業經上訴人於第二審辯
論終結前撤回該部分之第二審上訴而告確定，附此敘明。
據上論結，應依刑事訴訟法第三百九十五條前段，判決如主文。
中    華    民    國  九十八  年    七    月    九    日
                      最高法院刑事第八庭
                          審判長法官  洪  文  章
                                法官  王  居  財
                                法官  郭  毓  洲
                                法官  黃  梅  月
                                法官  邱  同  印
      本件正本證明與原本無異
                                      書  記  官
中    華    民    國  九十八  年    七    月   十三   日
                                                      Ｖ


司法院資訊處製作；財團法人民間司法改革基金會備份。
